臺灣臺北地方法院刑事判決　　　　　　　　　　　　　九十一年度易字第三五五號
　　公　訴　人　臺灣臺北地方法院檢察署檢察官
　　被　　　告　甲○○
右列被告因竊盜案件，經檢察官聲請簡易判決處刑（九十一年度偵字第一六四九號）
，本院刑事庭認不宜以簡易判決處刑，改簽分通常程序審理，判決如左：
    主  文
甲○○於夜間侵入住宅竊盜，處有期徒刑柒月。
    事  實
一、甲○○因從事油漆工作需替換鞋子，於民國九十年十月八日夜間七時許，行經臺
    北市○○區○○街二０九號住宅公寓前，適見該公寓一樓大門未關，認有機可趁
    ，竟意圖為自己不法之所有，侵入前址公寓樓梯間，竊取七樓住戶丙○○及其家
    人所有放置於七樓樓梯間之鞋櫃內球鞋五雙，得手後置於其攜帶之塑膠袋中，下
    樓欲逃逸之際，適臺北市中正第二分局泉州街派出所勤區警員乙○○至該棟公寓
    查戶口，甲○○見警心虛，立即將竊得之球鞋連同塑膠袋放在地下，轉身背對乙○○擬離開。惟乙○○因該棟公寓大門經常未關，乃先詢問甲○○是否該處住戶
    ，以便勸其隨手關門，甲○○回答係該棟公寓住戶後，乙○○又詢以其所住樓層
    ，甲○○復改稱並未居住於該處，而是去找住於該棟公寓四樓之友人，乙○○因
    識得該公寓四樓住戶，認有可疑，即要求甲○○出示證件，甲○○聞言立即拔足
    狂奔，而終為乙○○追及逮捕。
二、案經臺北市政府警察局中正第二分局報請臺灣臺北地方法院檢察署檢察官聲請簡
    易判決處刑，本院刑事庭認不宜以簡易判決處刑，改簽分通常程序審理。
    理  由
一、訊據被告甲○○固坦承有於右揭時、地竊取球鞋五雙之事實，核與被害人丙○○
    陳述及證人乙○○即查獲警員證稱情節相符，並有失竊報告、贓物認領保管單各
    一件附卷可稽，被告該部分自白與事實相符，惟被告矢口否認有侵入住宅犯行，
    辯稱伊是去該棟公寓拜訪友人余善志，當時一樓大門是打開沒有鎖，因伊不清楚
    余善志居住之樓層，故逐層喊叫余善志之姓名，後來找不到人才順手偷球鞋云云
    ，然查：被告於警詢時供承當日因一樓大門未關，故進入該棟公寓，直接搭電梯
    上七樓，因工作使用大量的鞋子，所以才偷拿鞋子供自己穿用等語（見偵查卷第
    八頁反面），並未陳述係至該棟公寓尋找友人余善志。嗣於偵查中，被告翻異前
    詞，陳稱伊是至四樓找友人余善志，發現走錯地方就趕快下來，下來時遇到警察
    ，五雙鞋子非伊偷的，是警察在附近找到，硬說是伊偷的，警詢承認偷竊是被警
    察刑求等詞（見偵查卷第二十三頁）；於本院審理時，被告於九十一年七月三日
    訊問時仍否認竊盜犯行，辯稱當日是至該棟公寓找余善志，因為有一次晚上余善
    志載伊到他家，就是三元街他家門口巷子，余善志用比的，伊有看到他在樓梯上
    爬上去，爬到幾樓不知道等情，有該日訊問筆錄可稽。惟於本院九十一年七月二
    十四日訊問期日，被告一開始仍辯稱當日係至該棟公寓找余善志，並且是用喊的
    方式找余善志等語，然而之後即坦承沒有找朋友這件事，伊看到門開著就走進去
    ，伊本來就是要偷鞋子一詞（見該日訊問筆錄第十一頁、第十二頁）。故被告雖
    於九十一年八月二十八審理期日又辯稱係至該棟公寓找友人余善志，逐層喊叫余
    善志名字，因找不到才順手偷鞋云云，惟如前所述，被告已於本院訊問時坦承並
    無訪友之事，再參酌臺北市○○區○○街二０九號全棟住戶無余善志之人等情，
    有臺北市政府警察局中正第二分局九十一年七月二十四日北市警中正二分刑字第
    九一六二一一五一００號函在卷可稽，又被告所辯稱有逐層喊叫余善志之姓名云
    云，證人丙○○於本院審理時經本院訊問當日有無聽到有人喊人或走樓梯喊人名
    字的聲音時，亦證述沒有一詞（見本院九十一年七月二十四日訊問筆錄第十六頁
    ），足見被告供承因見系爭公寓一樓大門未關始進入偷取鞋子，並無拜訪友人余
    善志等情為真實足採，被告翻異前供，辯稱因在該棟公寓找不到余善志才順手偷
    鞋云云，顯屬卸責之詞，應非可採。綜上所述，本件事證明確，被告犯行堪予認
    定，應依法論科。
二、按刑法第三百二十一條第一項第一款之夜間侵入住宅竊盜罪，其所謂「住宅」，
    乃指人類日常居住之場所而言，公寓亦屬之。至公寓樓下之「樓梯間」，雖僅供
    各住戶出入通行，然就公寓之整體而言，該樓梯間為該公寓之一部分，而與該公
    寓有密切不可分之關係，故於夜間侵入公寓樓下之樓梯間竊盜，難謂無同時妨害
    居住安全之情形，自應成立刑法第三百二十一條第一項第一款於夜間侵入住宅竊
    盜罪，七十六年度臺上字第二九七二號判例可資參照。系爭三元街二０九號房屋
    為住宅公寓，業據證人丙○○到庭證述屬實（見本院九十一年七月二十四日訊問
    筆錄第十六頁），並有證人乙○○提出之照片四張附錄可稽。又被告自承係於九
    十年十月八日下午六、七時許進入系爭公寓內等語（見同上訊問筆錄第十七頁）
    ，與證人丙○○證稱伊是七點多回家，回家後才聽到抓人的喧嘩聲等語，及乙○○證述當日係值晚上七點到九點班，本件發生時間應該是在七點之後等詞（見同
    上訊問筆錄第十七頁）相互核對，足見被告應係於九十年十月八日下午七時許進
    入本案公寓內。而臺北地區九十年十月八日之日沒時刻為十七時三十三分，有交
    通部中央氣象局中象參字第九一０四一三四號函在卷可參，則被告於日沒後之夜
    間七時許，侵入住宅公寓樓梯間竊取球鞋五雙，核其所為，係犯刑法第三百二十
    一條第一項第一款於夜間侵入住宅竊盜罪（公訴人聲請簡易判決處刑書證據並所
    犯法條雖引用刑法第三百二十條第一項普通竊盜罪，惟公訴人於本院審理時業已
    當庭更正起訴法條為刑法第三百二十一條第一項第一款之加重竊盜罪，併予敘明
    ）。爰審酌被告犯罪之動機、目的係為工作所需，被告前有毒品、竊盜前科，有
    臺灣高等法院檢察署刑案紀錄簡覆表附卷可考，素行不佳，所偷竊之財物為球鞋
    五雙，價值不高，犯後否認犯行之態度等一切情狀，量處如主文所示之刑，以示
    懲儆。
據上論斷，應依刑事訴訟法第四百五十二條、第二百九十九條第一項前段，刑法第三
百二十一條第一項第一款，罰金罰鍰提高標準條例第一條前段，判決如主文。
本案經檢察官黃玉婷到庭執行職務
中    華    民    國      九十一      年      九        月      五      日
                                      臺灣臺北地方法院刑事第八庭
                                          法  官  鄭  佾  瑩
右正本證明與原本無異。
如不服本判決，應於判決送達後十日內向本院提出上訴狀(應抄附繕本)。告訴人
或被害人如對於本判決不服者，應具備理由請求檢察官上訴，其上訴期間之計算
係以檢察官收受判決正本之日期為準。
                                          書記官  何  適  熹
中    華    民    國     九十一       年      九       月      十九    日
附錄本案論罪科刑法條
刑法第三百二十一條：
一犯竊盜罪而有左列情形之一者，處六月以上五年以下有期徒刑：
  於夜間侵入住宅或有人居住之建築物、船艦或隱匿其內而犯之者。
  毀越門扇、牆垣或其他安全設備而犯之者。
  攜帶兇器而犯之者。
  結夥三人以上而犯之者。
  乘火災、水災或其他災害之際而犯之者。
  在車站或埠頭而犯之者。
二前項之未遂犯罰之。
